臺灣高等法院臺南分院刑事判決　　　　　九十一年度上易字第四五號　Ａ
　　　上　訴　人
　　　即　被　告　甲　○　○
右上訴人因妨害風化案件，不服臺灣臺南地方法院九十年度易字第二二二九號中華民
國九十一年一月三十一日第一審判決（起訴案號：臺灣臺南地方法院檢察署九十年度
偵字第一一二六三號；併辦案號：臺灣臺北地方法院檢察署九十一年度偵字第三九七
二號），提起上訴，本院判決如左：
      主      文
原判決撤銷。
甲○○共同連續販賣猥褻之物品，處有期徒刑玖月。電腦壹組（含電腦主機、螢幕、
鍵盤、燒錄機、滑鼠各壹個）、筆記型電腦壹組（含滑鼠一個）及磁碟片拾片均沒收
。
      事      實
一、甲○○於民國八十八年一月二十一日，因違反電信法案件，經臺灣臺南地方法院
    判處有期徒刑四月，緩刑三年確定，於緩刑期間竟仍不知警惕，與一姓名年籍均
    不詳，綽號「站長」之成年男子共同基於販賣色情光碟之概括犯意聯絡，自九十
    年五月初某日起，連續在台南縣麻豆鎮○○街二十九號甲○○住處，由甲○○利
    用電腦撥接上網，向８ｄ８ｄ公司申請租得虛擬主機空間，架設「Ａ片量販店」
    網站（網址：ｈｔｔｐ／／ｔｉｔ．ｃｏｏｌ１６８．ｃｏｍ），上傳內容強調
    性交畫面及裸露男女生殖器等猥褻內容，客觀上足以刺激或滿足性慾，並引起普
    通一般人羞恥或厭惡感之圖畫及色情光碟目錄，並利用甲○○所申請使用之電子
    郵件信箱：ｒｏｃｅｍａｒｙ＠ｍｓ６４．ｕｒｌ．ｃｏｍ．ｔｗ與不特定人連
    繫，提供前開目錄予不特定人，供不特定人以電子郵件下單之方式，訂購前開含
    猥褻內容之色情光碟。嗣甲○○於確認訂單後，再將上開訂單轉寄至「站長」之
    電子郵件信箱：ｂｅｓｔａｖ＠ｐｃｈｏｍｅ．ｃｏｍ．ｔｗ，復由「站長」將
    色情光碟送交訂購者，甲○○則向「站長」收取轉賣每片色情光碟新台幣（下同
    ）三十元之佣金，迄至九十年五月三十日止，業已售出三百片以上。於九十年五
    月三十日，為警持搜索票在甲○○住處查獲，並扣得電腦一組（含電腦主機、螢
    幕、鍵盤、燒錄機、滑鼠各一個）及光碟片三片。
二、甲○○復基於同一之概括犯意，自九十年七月中旬某日起，使用數位聯合電信股
    份有限公司ＡＤＳＬ另架設色情網站「無碼夢工廠」（網址：ｈｔｔｐ／／９８
    ．ｔｏ／ｖｖｖ／、「情色夢工廠」（網址：ｈｔｔｐ／／９８．ｔｏ／ｖｂｓ
    ／），復於九十年十月間架設色情網站「ＫＩＳＳ  ＡＶ情色專賣」（網址：ｈ
    ｔｔｐ／／ｗｗｗ．ｋｉｓｓ５２０．ｃｏｍ／），上傳內容強調性交畫面及裸
    露男女生殖器等猥褻內容，客觀上足以刺激或滿足性慾，並引起普通一般人羞恥
    或厭惡感之圖畫及色情光碟目錄，提供不特定人士上網瀏覽，網站內販賣包括有
    「東洋無碼」、「東洋有碼」、「歐美影城」、「閣樓影城」、「偷窺特區」、
    「卡通專區」等可以看到男女性器官及性交鏡頭的色情光碟片，以及偷拍男女在
    賓館性交、女性上廁所及更衣等的偷窺光碟片，並由甲○○以電子郵件信箱：ｗ
    ｗｗｅｅ＠ｍａｉｌ２０００．ｃｏｍ．ｔｗ接受不特定人士訂購色情光碟，在
    接到不特定人士訂購色情光碟的訂購單後，再轉寄訂單給有犯意聯絡的成年男子
    網友黃先生信箱ｌｏｖｅ８８８＠ｍａｉｌ２０００．ｃｏｍ．ｔｗ、ａｖ８８
    ８＠ｐｃｈｏｍｅ．ｃｏｍ．ｔｗ及ｓｍａｖ８８８＠ｐｃｈｏｍｅ．ｃｏｍ．
    ｔｗ出貨收款，甲○○則牟取訂購總額百分之二十之利潤。嗣於九十年十月二十
    二日，為警持搜索票在甲○○住處查獲，並扣得筆記型電腦一組（含滑鼠一個）
    及光碟片七片。
三、案經內政部警政署刑事警察局移送臺灣臺北地方法院檢察署呈請台灣高等法院檢
    察署核轉臺灣臺南地方法院檢察署檢察官偵查起訴，及經內政部警政署刑事警察
    局移送臺灣臺北地方法院檢察署檢察官偵查後移送併案審理。
      理      由
一、右揭事實，業據上訴人即被告甲○○於警詢、偵查、原審及本審審理時均坦承不
    諱，並有以電腦上網連結至上開色情網站後列印之猥褻圖畫及色情光碟訂購單在
    卷可憑，此外復有供前開犯罪所用之電腦一組（含電腦主機、螢幕、鍵盤、印表
    機、滑鼠各一個）、筆記型電腦一組（含滑鼠一個）及光碟片共十片扣案可證。
    被告於本院審理時雖辯稱：「（一）他在九十年五月初至五月三十日間並未售出
    五、六百片光碟，（二）檢察官列印之圖片係他的私人收藏，未在網上公開。（
    三）被告之行為在日本、歐美等先進民主國家，不會涉及犯罪．他只是放幾張色
    情圖片在網路上，竟被判刑六月，似有判刑過重之嫌等語。惟查被告自承每日可
    出售一、二十片（第一次被查獲時，即九十年五月間），每片約一百餘元，原本
    約定月底結算，但被警查獲，故未拿到錢等語 (見原審卷第九頁），而依自被告
    電腦列印之由寄件者：A片量販店轉給收件者：BESTAV@PCHOME.COM.TW 之信件內
    容觀之，每天均有一張以上之訂單，每張訂單訂購光碟十一片以上 (見偵字一五
    三五七卷第二七－二九頁），而第二次被告被查獲時，所列印出之訂單，每日均
    有數筆，每筆自七片至五十片不等 (見偵字三九七二卷第十－四十一頁）故被告
    於第一次被查獲前至少售出三百張光碟以上，第二次更較第一次業務量增加數倍
    ，應堪認定（二）卷內所附列印之圖係自被告電腦中列印A片量販店、KISSAV 之
    網頁畫面，並經被告簽名確認，自不容被告事後否認係出自其經營之網站畫面。
    （三）按猥褻物品乃指一切在客觀上，足以刺激或滿足性慾，並引起普通一般人
    羞恥或厭惡感而侵害性的道德感情，有礙於社會風化之物品而言（大法官會議解
    釋釋字第四０七號解釋意旨參照），而上開圖畫及色情光碟內容主要為男、女互
    相撫摸性器官、口交、性交等猥褻畫面，且圖畫內容凸顯男女性交部分，焦點在
    男女私處，男女之動作不雅，臉部表情極盡挑逗，客觀上顯足以刺激或滿足性慾
    ，並引起普通一般人羞恥或厭惡感而侵害性的道德感情，有礙於社會善良風俗，
    間接鼓勵性犯罪，危害婦女安全及尊嚴，即使日本或歐美，亦未必認同被告之行
    為。被告所辯，均非可採，本件事證明確，被告犯行洵堪認定。
二、核被告所為，係犯刑法第二百三十五條第一項之販賣猥褻物品罪。其為販賣猥褻
    光碟片而設立色情網站散布猥褻圖畫之行為，應為販賣之高度行為所吸收。又其
    先後多次販賣之犯行，時間緊接，手段相同，又均係觸犯犯罪構成要件相同之罪
    名，顯係基於概括犯意反覆為之，為連續犯，應依刑法第五十六條之規定以一罪
    論，並加重其刑。被告與綽號「站長」、黃先生等人之前開犯行，有犯意聯絡及
    行為分擔，均為共同正犯。又被告自九十年七月中旬某日起至同年十月二十二日
    止之犯行部分，雖未經起訴，然與經起訴且論罪部分，有連續犯之裁判上一罪關
    係，為起訴效力所及，依審判不可分之原則，本院自得併予審理。
三、原判決對被告予以論科，固非無見，惟（一）原判決未及審酌被告自九十年七月
    中旬至同年十月二十二日間之犯行，自有未洽；（二）被告於第一次被查獲時未
    自認出售五、六百片，獲利一萬五千元，原審為該認定，尚乏依據。被告提起上
    訴，指摘原判決量刑過重，雖無理由，惟原判決既有上開可議之處，即應由本院
    將原判決撤銷改判。爰審酌被告犯罪之動機、目的竟僅為圖一己之私利而設立色
    情網站散布猥褻圖畫，並販賣色情光碟，有損社會善良風俗，且於第一次被查獲
    後，旋重操舊業，事後對其行為之違法性、侵害性並無悔意等一切情狀，量處如
    主文第二項所示之刑，以示懲儆。扣案之電腦一組（含電腦主機、螢幕、鍵盤、
    印表機、滑鼠各一個）及筆記型電腦一組（含滑鼠一個），為被告所有，供前開
    犯罪所用之物，業據被告陳明在卷，應依刑法第三十八條第一項第二款宣告沒收
    。又被告雖辯稱於九十年五月三十日扣案之光碟片三片係其私人之收藏，非供本
    件犯罪所用，然查，上開光碟片內容均含有製作色情網站所需之應用程式及色情
    圖畫，此有光碟片目錄七紙在卷可稽，應連同第二次扣案之光碟七片同為猥褻物
    品，應依刑法第二百三十五條第三項宣告沒收。
據上論斷，應依刑事訴訟法第三百六十九條第一項前段、第三百六十四條、第二百九
十九條第一項前段、刑法第五十六條、第二百三十五條第一項、第三項、第三十八條
第一項第二款判決如主文。
本案經檢察官許仲瑩到庭執行職務。
中    華    民    國      九十一      年      七      月        三      日
                                  臺灣高等法院臺南分院刑事第四庭
                                      審判長法官  陳    義    仲
                                            法官  蔡    崇    義
                                            法官  楊    子  莊
右正本證明與原本無異。
不得上訴。
                                      法院書記官  王    全    龍
中    華    民    國      九十一      年      七      月        五      日
附錄本案論罪科刑法條全文：
刑法第二百三十五條
散布、播送或販賣猥褻之文字、圖畫、聲音、影像或其他物品，或公然陳列，或以他
法供人觀覽、聽聞者，處二年以下有期徒刑、拘役或科或併科三萬元以下罰金。
意圖散布、播送、販賣而製造、持有前項文字、圖畫、聲音、影像及其附著物或其他
物品者，亦同。
前二項之文字、圖畫、聲音或影像之附著物及物品，不問屬於犯人與否，沒收之。
